# 合伙制投资企业有什么好处，包括税收优惠？

提问人：chengangcpa 时间：2015-10-29 08:29:22
合伙制投资企业有什么好处，包括税收优惠？

回答人：chenyiwei
合伙人的加入和退出程序较公司制企业的增减资方便；合伙企业自身为“税收透明体”，自身不涉及所得税，没有公司制企业对个人股息红利的重复征税问题；等等。